# 出表的公司在用权益法算投资收益时，投资性房地产怎么考虑成本法还是权益法？

提问人：404564365 时间：2019-12-02 06:30:19
尊敬的陈老师：
请教您一个问题谢谢
1 、集团将持有的A 和 B 控股公司卖给了一个基金公司。此后 A 和B 不再纳入集团合并范围合并。
2 、集团持股这个基金公司 36.4% 股权，按照权益法核算。
3 、A 和 B原来在表内的时候投资性房地产是按照成本法核算的，他们卖给基金公司之后，在基金公司层面是按照公允法核算。集团按照权益法核算基金公司的投资收益的时候，是否将两个表调整成成本法核算投资收益？

回答人：chenyiwei
根据《企业会计准则第 2 号——长期股权投资（ 2014 年修订）》第十一条：
被投资单位采用的会计政策及会计期间与投资方不一致的，应当按照投资方的会计政策及会计期间对被投资单位的财务报表进行调整，并据以确认投资收益和其他综合收益等。
据此，在权益法核算中，也需要首先将联营企业的会计政策与本企业会计政策之间的差异按本企业会计政策对联营企业报表进行调整，以调整后的报表为依据进行权益法核算。